臺灣高等法院臺中分院民事裁定　100年度抗字第141號
抗　告　人　蔡瑞玲
上列抗告人因與相對人中國信託商業銀行間請求給付票款強制執
行事件，對於民國100年2月10日臺灣臺中地方法院100年度執事
聲字第15號所為裁定，提起抗告，本院裁定如下：
    主  文
抗告駁回。
抗告程序費用由抗告人負擔。
    理  由
一、抗告人之抗告意旨略以：抗告人因擔任保證人致其土地被拍
    賣，惟因原執行法院所核定之拍賣價格過低，抗告人對此表
    示不服，聲明異議，原法院駁回其異議，爰提起本件抗告。
二、按拍賣不動產，執行法院應命鑑定人就該不動產估定價格，
    經核定後，為拍賣最低價額。且核定拍賣最低價額乃屬執行
    法院之職權，而執行法院核定最低拍賣價額，除參考鑑定人
    所提出之估定價格外，尚須斟酌該不動產之實際狀況，債權
    人及債務人之利益；最低拍賣價額核定後，當事人即不得任
    意指摘為不當或指為估價過低。
三、經查，本件原執行法院所執行抗告人所有座落臺中市○里區
    ○○段第1484地號、中興段362、363-2、364-2、365-8、36
    6-7、366-8地號等土地（下簡稱系爭土地），已由原執行法
    院委請專人鑑定，並就上開系爭土地計算出鑑定價格，依序
    分別為新台幣（下同）331000元、595300元、934700元、93
    4700元、471900元、9100元、344900元，有卷附鑑定報告可
    憑。原執行法院遂參酌上開鑑定價格並酌予提高，核定其價
    格分別為360000元、600000元、950000元、950000元、4800
    00元、20000元、360000元，並據此作為拍賣之最低價格，
    並無不妥。上開原執行法院所核定之拍賣底價，僅在限制投
    標人出價之底限，其最高價額並無限制，完全由市場機能決
    定，如抗告人被查封之土地，苟值高價，則定期拍賣之後，
    應買人競相出價，自可得公平之價格賣出，於抗告人之權益
    ，並無損害。又系爭土地經原執行法院核定上開最低拍賣價
    格後，於第一次拍賣期日，尚無人應買，更見原執行法院核
    定之最低拍賣價格並無過低。是抗告人泛言指摘原執行法院
    核定本件系爭土地拍賣之最低價格過低，亦未提出具體事證
    為佐，洵屬無據。原執行法院駁回其聲明異議，核無違誤，
    抗告人猶執陳詞，指摘原裁定不當，求予廢棄，為無理由，
    應予駁回。
四、據上論結，本件抗告為無理由，依強制執行法第30條之1、
    民事訴訟法第495條之1、第449條第1項、第78條、第95條，
    裁定如主文。
中    華    民    國   100    年    3     月    29    日
                民事第五庭    審判長法  官  李寶堂
                                    法  官  鄭金龍
                                    法  官  黃永祥
以上正本係照原本作成。
如不服本裁定應於裁定送達後10日內向本院提出抗告理由狀（須
按他造人數附具繕本），並繳納抗告裁判費新台幣1,000元。
                                    書記官  陳如慧
中    華    民    國   100    年    3     月    29    日
                                                      Ａ